【裁判字號】    98,交聲,1295
【裁判日期】    980604
【裁判案由】    違反道路交通管理處罰條例聲明異議
【裁判全文】
臺灣桃園地方法院刑事裁定            98年度交聲字第1295號
異  議  人  甲○○
上列異議人即受處分人因違反道路交通管理處罰條例案件，對於
交通部公路總局臺北區監理所宜蘭監理站98年5月20日宜監裁罰
字第裁43-DB0000000號違反道路交通管理事件裁決書所為處分聲
明異議，本院裁定如下：
    主  文
異議駁回。
    理  由
一、原處分意旨略以：異議人即受處分人甲○○所有之1583-HC
    號自用小客車，於民國98年4月7日下午4時32分許，停放在
    桃園縣中壢市○○○路850-3號前之人行道上該禁止臨時停
    車之處所，經桃園縣政府警察局交通隊警員填製桃警局交字
    第DB0000000號舉發違反道路交通管理事件通知單並附採證
    照片逕行舉發，嗣經原處分機關即交通部公路總局臺北區監
    理所宜蘭監理站於98年5月20日以宜監裁罰字第裁
    43-DB000000 0號裁決書，認異議人違反道路交通管理處罰
    條例第56條第1項第1款之規定，爰依違反道路交通管理事件
    統一裁罰基準表，處異議人罰鍰新臺幣（下同）900元。
二、異議意旨略以：異議人雖於前開時間，將1583-HC自用小客
    車，停放於桃園縣中壢市○○○路850-3號前，惟該路段所
    繪製之紅色標線，僅用以禁止車輛佔用慢車道停車，然異議
    人停車所在位置距離路邊禁止停車標線有80公分，並非停放
    於慢車道上，且該處亦無任何禁止停車之標誌，故異議人所
    為並無違規，又當日現場尚有許多車輛停放於人行道或紅線
    處，甚至比異議人車輛更加妨害車輛行人通行，然警方竟選
    擇性執法，僅拖吊舉發異議人之車輛，此顯與憲法平等原則
    有違，再者，異議人於該處停車不到10分鐘，旋即為警拖吊
    舉發違規，相較於員警偵辦一般重大犯罪速度之慢，實令人
    咋舌，警員所為有違反憲法比例原則，為此聲明異議云云。
三、按人行道，指為專供行人通行之騎樓、走廊，及劃設供行人
    行走之地面道路，與人行天橋及人行地下道；人行道，不得
    臨時停車，道路交通管理處罰條例第3 條第3 款、道路交通
    安全規則第111條第1項第1款規定甚明。次按汽車駕駛人停
    車時，在禁止臨時停車處所停車者，處新臺幣600元以上
    1,200元以下罰鍰，道路交通管理處罰條例第56條第1項第1
    款訂有明文。
四、經查：
  (一)異議人於上揭時間將其所有之1583-HC 號自用小客車停放至
    桃園縣中壢市○○○路850-3 號前之人行道上一節，乃異議
    人所不爭執者，核與桃園縣政府警察局桃警局交字第DB0000
    000 號舉發違反道路交通管理事件通知單所附現場採證相片
    相符，異議人將上揭自用小客車停放於人行道上之違規事實
    ，已堪認定。異議人雖辯稱伊並無違規云云，惟人行道不得
    「臨時停車」，已詳如前述，異議人既領有駕駛執照，對上
    開交通法規自難諉為不知，是異議人此部分所辯尚不足採。
  (二)異議人雖另辯稱當時尚有其他車輛違規停車未為警舉發云云
    ，惟縱如異議人所述，上開舉發地點亦有其他車輛違規停車
    而未經警舉發之情形，然此僅係執法機關有無懈怠而未能積
    極取締之問題，雖此舉或致民眾誤以此舉為合法而有積非成
    是之情形，然此情尚不能使原為違規之行為，因執法單位之
    未積極取締而使之成為合法，亦即異議人所指上開情形縱認
    屬實，仍不能解免異議人本件交通違規之責。
  (三)至異議人指稱警員舉發違規拖吊車輛之行為違反比例原則云
    云，惟按「交通勤務警察、依法令執行交通稽查任務人員或
    交通助理人員，應責令汽車駕駛人將車移置適當處所；如汽
    車駕駛人不予移置或不在車內時，得由該交通勤務警察、依
    法令執行交通稽查任務人員或交通助理人員為之，或使用民
    間拖吊車拖離之，並收取移置費」違反道路交通管理事件統
    一裁罰基準表（道路交通管理處罰條例第56 條 第1 項第1
    款至第10款、第2 項）訂有明文，既異議人之車輛有前揭違
    規停車之情形，且異議人當時亦不在車內，無論異議人究係
    將車輛停置於該處多久，舉發員警依當時情形，依法執行勤
    務舉發違規並拖吊車輛，應無不當，是異議人指稱本件舉發
    拖吊行為有違反比例原則云云，容有誤會。
五、綜上，異議人所辯上情，不能解免異議人之交通違規責任，
    其有上開交通違規行為，洵堪認定，從而，原處分機關援引
    道路交通管理處罰條例第56條第1 項第1 款規定，裁罰異議
    人900元，核無不合，異議人猶執前詞指摘，非有理由，應
    予駁回。
六、據上論斷，爰依道路交通管理處罰條例第87條第2項、道路
    交通案件處理辦法第19條，裁定如主文。
中    華    民    國    98    年    6     月    4     日
                        交通法庭  法  官  江春瑩
以上正本證明與原本無異。
如不服本裁定，應於裁定送達後5 日內向本院提出抗告狀。
                                  書記官  羅婉榕
中    華    民    國    98    年    6     月    9     日


司法院資訊處製作；財團法人民間司法改革基金會備份。
